【裁判字號】    96,重訴,28
【裁判日期】    970814
【裁判案由】    損害賠償
【裁判全文】
臺灣彰化地方法院民事判決  96年度重訴字第28號
原      告  玄奘大學
法定代理人  乙○○
訴訟代理人  高明德律師
被      告  丙○○
訴訟代理人  徐文宗律師
複代理人    陳居亮律師
            林雅儒律師
            甲○○
上列當事人間請求損害賠償事件，由本院刑事庭移送前來，經本
院於民國九十七年七月三十一日言詞辯論終結，茲判決如下：
    主  文
被告應給付原告新臺幣壹仟捌佰零玖萬捌仟捌佰伍拾捌元，及自
民國九十四年十月八日起至清償日止，按年息百分之五計算之利
息。
原告其餘之訴駁回。
本判決關於原告勝訴部分，於原告以新臺幣陸佰零肆萬元供擔保
後得假執行；但被告以新臺幣壹仟捌佰零玖萬捌仟捌佰伍拾捌元
為原告預供擔保後，得免為假執行。
原告其餘假執行之聲請駁回。
    事實及理由
壹、程序方面：
一、原告法定代理人原為鍾瑞國，於本院審理中之民國九十六年
    二月一日改為乙○○，原告並於九十六年三月三十一日具狀
    聲明承受訴訟，依法並無不合，應予准許。
二、被告抗辯其是否負損害賠償責任，應以被告是否成立背信罪
    為依據，被告對於臺灣高等法院臺中分院九十六年度上訴字
    第一０七九號確定判決，業已提出再審，應於該刑事案件終
    結前裁定停止本件訟訴等語。然按民事訴訟法第一百八十三
    條規定，訴訟中有犯罪嫌疑牽涉其裁判者，法院得命在刑事
    訴訟終結前，以裁定停止訴訟程序，但應否停止訴訟程序，
    仍依法院之自由意見決之（本院三十八年台上字第一九三號
    判例參照）。民事法院就兩造所爭執之事實，本得依職權獨
    立認定，而自行調查證據之結果，已足以形成心證，自無停
    止本件民事訴訟程序之必要，最高法院著有九十二年度台抗
    字第五六八號裁定。被告主張在前揭刑事再審案件終結前應
    停止本件審判，然本院依據審理程序，自得自行調查證據，
    以形成心證，故認並無停止本件訴訟程序之必要，附此敘明
    。
貳、實體方面：
一、原告起訴主張：
（一）被告自九十一年四月一日起至九十三年七月三十一日止，
      擔任原告之進修推廣部彰化教學中心主任，負責彰化區域
      （包含彰化縣市、臺中縣市、雲林縣、嘉義縣、南投縣等
      地）各項進修推廣業務之推動，係為原告處理事務之人，
      原告為供其進修推廣部彰化教學中心業務上之使用，交付
      「玄奘人文社會學院進修推廣部彰化教學中心」之長方形
      橡皮戳章乙枚與被告，且與被告約定教學中心之各項業務
      之推動，應依「玄奘大學進修推廣部教學中心設置要點」
      之原則辦理，並關於教學、行政、人事及其他各項業務有
      關費用，應依規定辦理核銷和請款作業，其中依前開設置
      要點第九點規定：學員之學雜費應逕繳原告所指定之銀行
      、郵局帳戶，教學中心不得向學員收取學雜費，並開立收
      費收據與學員。詎被告竟意圖為自已不法利益之概括犯意
      ，自九十一年六月間起至九十三年三月間止，以彰化區域
      進修推廣教育競爭激烈，招攬學員不易為由，與原告協議
      調降學員之學雜費用，以吸引學員參加原告彰化區域進修
      推廣教育，原告遂同意被告調降彰化區域學員之學雜費。
      然被告並未依與原告協議調降後之學雜費標準向學員收費
      ，並違反前開教學中心不得向學員收取現金之規定，仍依
      原告原核定之學員學雜費收費標準，以收取現金之方式，
      使學員謝于涵、林富娟、張靜雯、葉延齡等二千二百四十
      八人（下稱謝于涵等人）繳交原告原核定之學雜費予彰化
      教學中心，被告並在未經原告之同意下，逕行使用前開之
      長方形橡皮戳章於自行製發之「玄奘人文社會學院進修推
      廣部彰化教學中心收據」交予學員謝于涵等人，並從中扣
      除差額後（即原告原核定之學雜費用減去原告與被告協議
      後調降之學雜費用），再將原告同意調降學員之學雜費，
      以謝于涵等人名義匯予原告，藉此獲取不法利益共新臺幣
      （下同）一千八百五十一萬四千六百元，而為違背其任務
      之行為，致生損害於原告。嗣於九十三年四月六日，經原
      告派員至彰化教學中心查帳後，始知悉上情。
（二）被告前開背信犯行，業經臺灣彰化地方法院檢察署檢察官
      以九十四年度偵字第九一七七號起訴書提起公訴，並經鈞
      於九十六年一月三十日判處有期徒刑二年，被告不服上訴
      後，再經臺灣高等法院臺中分院於九十七年七月三日判決
      駁回被告上訴，而確定在案。按因故意或過失，不法侵害
      他人之權利者，負損害賠償責任，民法第一百八十四條第
      一項前段定有明文。本件被告因故意不法侵害原告之權利
      ，致原告受有如附表一所示一千八百五十一萬四千六百元
      之損害，原告自得依上開規定，請求被告負損害賠償責任
      。並聲明：(1)被告應給付原告一千八百五十一萬四千六百
      元，及自起訴狀繕本送達之翌日起至清償日止，按年息百
      分之五計算之利息。(2)原告願供擔保，請准宣告假執行。
（三）對被告答辯之陳述：
  １、被告係受聘於原告擔任彰化教學中心之主任，負責彰化區
      域（包含彰化縣市、臺中縣市、雲林縣、嘉義縣、南投縣
      等地）各項進修推廣業務之推動，約聘任期自九十一年四
      月一日起至九十二年三月三十一日止，及自九十二年四月
      一日起至九十三年三月三十一日止，其任職期間，原告均
      按月撥付薪資給被告及該中心之職員，並依法扣繳其等之
      所得稅額，甚至每年均發放年終獎金予被告及該中心之職
      員，由此可證兩造間確有聘僱關係存在，且該中心之職員
      亦係受原告所僱用。被告如認其與原告間係外包關係，被
      告何以長期甘願讓原告申報薪資扣繳，並負擔綜合所得稅
      。蓋如係外包關係，被告根本不需讓原告申報薪資扣繳，
      且於每年申報營利所得稅時，可透過作帳方式讓該年度之
      營收損益平均，不用負擔任何稅賦。
  ２、又彰化教學中心自九十一年四月成立後，為積極開拓中南
      部市場，提昇知名度，導致廣告費用支出甚鉅，彰化教學
      中心因此希望原告能分擔半數費用，並將原繳給原告之行
      政管理費百分之二十調整為百分之十三，如兩造間係屬外
      包關係，則被告在外招收學生所支付之廣告費用即應由被
      告自行負擔，與原告無涉，原告僅負責收取百分之二十之
      行政費用，至於彰化教學中心所有之管銷費用，包括人事
      、廣告、辦公設備、文具等，均由被告負擔即可，何須再
      上簽呈給原告，並須經原告之核准？顯見原告對彰化教學
      中心之財務有實質之監督權，亦可證明彰化教學中心是隸
      屬於原告，接受原告之監督，並非屬被告外包後自行成立
      一獨立之單位。
  ３、被告另於檢察官偵查中自承彰化教學中心之場地是以學校
      名義承租等語。且所承租場地之費用也是由原告編列預算
      「科目：場地費」來支付，原告如係將進修推廣業務外包
      給被告承作，理應由被告以其名義自行與屋主簽訂租約，
      並支付租金，而非由原告與屋主簽訂租約，並支付租金，
      亦可證兩造間確屬聘僱關係。此外，證人胡淑媛、邱宗賢
      、巫吉清、劉蘊采等人亦於鈞院刑事庭證稱彰化教學中心
      無論在人事行政、經費運用等方面均受原告之監督，可證
      兩造間亦係屬僱傭關係，而非被告所辯稱之委外經營關係
      ，兩造亦無百分之六十五，與百分之三十五之約定。
  ４、被告雖抗辯：原告事先即已同意彰化教學中心可以直接向
      學員收取學費，並將橡皮戳章交教學中心使用以製作收費
      之收據云云。然原告曾於發現被告未依學校規定請學員直
      接匯款入原告所提供之銀行帳戶後，即曾於九十一年十一
      月十五日以（91）玄推字第三三四三號函通知被告，請被
      告通知學員直接將學雜費用匯入原告新開設之郵局帳戶，
      然原告發現被告仍有集中收取員學費用後再整筆存入郵局
      劃撥帳戶之違規情形，乃再於九十二年三月二十日以玄推
      字第０九００二二一號函要求被告應依規定，通知學員直
      接將學費、報名費等匯入原告新開設之劃撥郵局帳號內。
      彰化教學中心於九十二年三月二十一日收到後，即由承辦
      人員簽擬會盡量通知學員將款項直接匯入學校郵局劃撥帳
      號，且阮鵬宇及被告亦在上面蓋章，表示彼等對於教學中
      心不可以直接向學員收取學雜費等費用，而須由學員將款
      項直接匯入原告之郵局帳號乙事均知情。且由證人胡淑媛
      、劉蘊采於鈞院刑事庭所為之證述，亦可見原告並不同意
      彰化教學中心可以直接向學員收取費用，否則又何須於發
      現彰化教學中心有集中收取學員學費，再整筆存入原告之
      劃撥帳戶之情形後，多次發文糾正該中心。再原告於九十
      一年間發現被告有擅自以原告名義盜刻鋼印、紅色正方形
      章、騎縫章、統一編號蛋形章等印章後，曾於九十一年十
      月十四日以（91）玄推字第二八九０號函要求彰化教學中
      心說明印章之用途，並於九十二年一月二十八日以玄推字
      第０九００二八０四一八號函要求該中心將擅自盜刻之主
      任丙○○、騎縫章、統一編號蛋形章等多枚印章截角作廢
      後繳回，且不得再以彰化教學中心名義對外發文，該中心
      如須對外發文，應交由原告之進修推廣部統一發文，足認
      被告前開所辯，顯然不可採信。
  ５、訓練簡章上所載之參訓費用金額並非原告收取之金額，原
      告所收取之金額一般會比訓練簡章上所載之參訓費用低，
      例如舊生費用打九折，都不會記載在訓練簡章上。原告都
      是依照被告所負責之彰化教學中心所報回給學校之金額來
      收取，因此原告向學員所收取之費用都比訓練簡章上所載
      之參訓費用低。原告就彰化教學中心自九十一年開班以後
      之收費統計結果觀之，以九十一年學年度第一期兒童福利
      專業人員訓練甲、乙類之收費為例，原核定費用二萬五千
      元，但因被告向證人邱宗賢表示：「彰化教學中心剛成立
      ，為了多招募學生，希望降低學費的比例，打八折等語。
      」，已據證人邱宗賢於鈞院刑事庭審理時證述明確。因此
      原告即按被告所繳回之金額收費，如兩造有如被告所辯之
      百分之六十五、三十五之協議，為何被告未依協議將二萬
      五千元中之百分之六十五繳回給原告，反而是依其向證人
      邱宗賢所稱之剛開始招募優惠學生之比例百分之八十繳回
      原告。是原告雖曾在九十三年三月四日發函給嘉義教學中
      心，同意將學員劉明月所繳之一萬四千三百元全數退還，
      也是因為該中心亦僅繳交一萬四千三百元給原告，致原告
      誤認劉明月所繳交之費用全部為一萬四千三百元，原告並
      不知道該中心實際向劉明月收取多少費用，是縱所退回之
      一萬四千三百元剛好為二萬二千元之百分之六十五，也不
      能證明兩造間有百分之六十五、三十五之協議。
二、被告則以：
（一）其是否負損害賠償責任，應以被告是否成立背信罪為依據
      ，被告對於臺灣高等法院臺中分院九十六年度上訴字第一
      ０七九號確定判決，業已提出再審，應於該刑事案件終結
      前裁定停止本件訟訴，以免他日判決結果有相互歧異之情
      事。
（二）本件刑事判決認定兩造間係僱傭關係，顯有悖於論理及經
      驗法則，詳述如下：
  １、本件被告與原告進修推廣部人員約定，由被告擔任該部彰
      化教學中心主任，且彰化教學中心盈虧自負，所收學雜費
      用百分之三十五教學中心留用，參訓費用百分之六十五繳
      回學校，由學校抽取其中百分之二十作為行政管理費用，
      其餘由教學中心依規定核銷，因此兩造間之關係並非僱傭
      關係。原告雖提出扣繳憑單、薪資清冊、年終獎金清冊影
      本證明有按月給付被告薪資，藉以說明兩造確有僱傭關係
      ，然其係依委外經營之約定，自繳回學校百分之六十五中
      扣取其中百分之二十作為學校行政費用後，依規定由教學
      中心核銷之教職員薪水，並不能據此證明兩造有僱傭關係
      。
  ２、由於原告侑於教育部不得委外經營之規定，所以遲遲不肯
      將學雜費之百分之三十五由教學中心留用，百分之六十五
      繳回學校之約定載入合約書，且兩造未依設置要點辦理，
      卻於合約書中記載依設置要點辦理，以致兩造合約書一直
      未能簽妥。原告提出之九十一年四月一日至九十二年三月
      三十一日之約聘契約書乙方及日期均空白，原告於九十三
      年四月一日發文被告，請被告於九十三年四月五日擲還約
      聘人員契約書，然被告於九十三年七月三十一日即結束在
      彰化教學中心之業務，錢亦早已收完，該應繳學費亦早於
      九十三年三月前經學校查核無誤，卻仍未簽約，故兩造並
      未按進修推廣部教學中心設置要點推動業務及收取學雜費
      ，而依兩造實際約定辦理。
  ３、依教學中心約聘人員契約書所載，各項業務之推動，係依
      該校進修推廣部教學中心設置要點之原則辦理，然依該設
      置要點，並無教學中心須「自給自足」之規定，而原告提
      出之契約書卻有自給自足之約定，可見兩造自始即未約定
      須依設置要點履約，另依該設置要點「學員之學費逕繳本
      校指定銀行帳戶」，然被告及巫吉清曾於九十一年十一月
      二十五日、同年月八日、九十二年一月十七日、同年四月
      十五日、同年三月十一日、同年三月十四日、九十一年十
      月十四日、同年十二月二十四日、同年十二月二十日將學
      費收齊後，整筆匯寄原告，並非由學員逕匯原告之銀行帳
      戶。況依證人胡淑媛於九十四年八月三十日偵查時證稱：
      教學中心的訓練簡章原則要呈到原告處審核等語。又依南
      投縣政府九十二年二月十三日函所檢附招生簡章，該函副
      本送玄奘人文社會學院等學校，原告對招生簡章經過審核
      ，至少已經受通知，就其內容無法諉為不知，而依中區教
      學中心之所有招生簡章均記載「匯票指名：玄奘人文社會
      學院彰化教學中心」，可見兩造確未依設置要點辦理。
  ４、再依原告所提出之契約書所載，有關「教學、行政、人事
      及其他各項業務有關費用均採自給自足為原則。」，被告
      因須自負盈虧，而曾於南投九十二年兒童福利專業人員訓
      練班第一期補足差額二十萬八千元，第二期補足差額一萬
      六千元；臺中市政府九十一年度兒童福利專業人員訓練班
      補足差額十萬五千元，被告既須負擔虧損，就不可能是僱
      傭關係。
（三）兩造之關係應為委外經營關係，被告必有賺錢之可能，才
      可能成立合約，並約定教學中心可以先用百分之三十五學
      雜費，詳述如下：
  １、被告與人合夥承辦中區教學中心即為賺錢，否則怎可能辭
      去年薪近一百三十萬元之工作，而得到的是僅為一百萬元
      之薪資，顯與常情不符。又中區教學中心創辦之開辦費，
      及臺中、南投、彰化、嘉義各點之開辦費用原告無法先支
      付，被告必定要先拿錢出來，且原告對教學中心只有收取
      行政管理費，不負責虧損。況依原告提出之契約書記載「
      彰化教學中心全體人員，於中心結束業務時自動停聘，本
      校不支任何費用或職務安排」、「乙方運作採責任制度，
      辦理各項學分班、非學分班，按規定繳交本校行政管理費
      百分之二十」、「有關教學、行政、人事及其他各項業務
      有關費用均採自給自足為原則，並依規定辦理核銷及請款
      作業」，若未留用部分款項，卻要負責人員安排，及其他
      費用之自給自足，可能嗎？
  ２、兩造間確實約定可以留用學雜費百分之三十五，此有在洽
      談時在場之證人劉允昌可證。又原告已審核過簡章，至少
      看過簡章，對簡章內容必定清楚，而簡章對各班之參訓費
      用均明確記載，學費收入多少原告必定知道，如嘉義縣兒
      童福利專業人員乙類保育人員，依簡章記載參訓費用二萬
      二千元，而經費預算書費用單價一萬四千三百元，原告退
      費也只退回一萬四千三百元，為二萬二千元之百分之六十
      五，可知原告明知並同意留用學雜費百分之三十五，否則
      以原告之健全會計制度，自開辦到結束這麼多班，且經二
      、三年的期間，焉有可能沒發現？另證人胡淑媛於九十四
      年五月三十一日偵查時證稱：原則上是該班開課二週內就
      要將會計帳呈校本部，學校一到二週可以審核完畢。可見
      所有帳目原告早就審核，若有少繳必定被發現，而發現後
      卻沒有意見，只有一種可能，就是原告同意。
  ３、又本件有關縣政府委託辦理兒童福利人員專業訓練合約書
      ，契約當事人為縣政府與原告，而彰化教學中心為執行單
      位，須依合約書之內容執行，訓練費用為合約書之內容，
      要更改其內容須由雙方當事人同意，彰化教學中心非當事
      人，不可能由其出面談參訓費用調整之問題，若要調整，
      還須雙方當事人才有權決定。且九十二年七月十七日雲林
      縣政府即與原告磋商調整參訓費，決定調整後由原告通知
      雲林教學中心，絕不可能由教學中心與原告洽談調降學費
      事宜。況依原告提出之資料所示，彰化教學中心短短二年
      多所收學生約二千六百人，並無競爭激烈、招攬學員不易
      之問題，且學費是依照八十七學年度公私立大學文法學院
      各系夜間部學生學雜費平均徵收標準收費，原告絕不可能
      僅因招攬學員不易，就同意調整學費百分之三十五。
  ４、原告代理人於九十四年五月三十一日偵查時，檢察官詢以
      「有何資料證明被告有跟原告洽談調降學員費用之事實？
      」時，答稱：「當初只有被告跟學校談，僅有彰化教學中
      心自己製作的收據及學校製作收據，證明中間有差額，這
      就是當初講好的折扣，除此之外，沒有其他資料。」，學
      校收據、彰化教學中心收據有差額，並不能證明調降學費
      之事實，反足以證明原告同意教學中心留用部分款項之事
      實，否則調降百分之三十五之學費，僅有口頭約定而不留
      任何書面，有可能嗎？彰化教學中心九十一年十月三十日
      為調降百分之十行政管理費，經協商後都還須行文經原告
      同意，絕不可能調降百分之三十五不用書面。又同日檢察
      官詢以證人胡淑媛：「學校有何資料可以提供證明被告有
      跟學校洽談調降學員費用的事情？」時，答以：「回去找
      資料再庭呈。」，然至今仍未找出任何資料，可見並無調
      降學費的事情。
  ５、玄奘人文社會學院進修推廣部彰化教學中心長方形橡皮戳
      章是原告交與彰化教中心使用，為原告在刑事告訴狀所坦
      承。然其稱該章要「做為學員要求開立上課進修證明之用
      」云云，並非實在，被告否認之。蓋本件所開辦各班，依
      簡章所載，上課時間均在週六、日或下班時間，學員並無
      申請上課證明之必要。況原告曾於九十二年一月二十八日
      函彰化教學中心，將單位條戳章截角作廢送回，其中並不
      包括長方形戳章，原告對彰化教學中心之業務運作必定非
      常清楚，否則何以知悉教學中心使用那些印章，那些印章
      適當、可用，那些印章不當，要收回。可見原告自始即同
      意彰化教學中心使用該章收費，否則何以不收回、糾正。
      又原告已審核簡章，亦看過簡章內容，依簡章所載可到現
      場報名，也可通訊報名，而通訊報名須附郵局匯票，指名
      玄奘人文社會學院彰化教學中心。由此可知，原告同意教
      學中心收費，並將橡皮戳章交由教學中心使用，則教學中
      心以原告交付之戳章製作收費之收據，並無偽造收據可言
      。
  ６、原刑事第一審判決認被告以彰化區各項進修推廣教育競爭
      激烈，招攬學員不易為由，與原告協議調降學員之學雜費
      用，以吸引學員參加云云。然九十五年三月十八日鈞院刑
      事庭審理時，原告代理人胡淑媛被詢以：「是何人向你們
      講到折扣的問題？何人決定折扣？」時，答稱：「我記不
      起來。」，原告又請求傳訊證人邱忠賢，而邱忠賢於鈞院
      九十五年六月九日刑事庭審理時證稱：「（員林推廣中心
      成立事宜）都是我與被告對談．．．」，詢以：「在你協
      助彰化教學中心成立的過程，有沒有人提過百分之三十五
      、六十五之協議？」時，答稱：沒有。然由帳上來看，確
      實有百分之三十五留中心，百分之六十五回學校的現象。
      原告亦坦稱該情形為其同意，只是被告稱競爭激烈，招攬
      不易，請求學校調降學費以吸引學員，然自始即為被告所
      否認。原告在刑事偵查之代理人想不起來，證人邱忠賢又
      稱沒有百分之六十五、三十五之協議，可見到目前為止，
      原告仍然找不到學校究竟何人跟被告談，既不知學校何人
      跟被告談，又如何知道被告所談的理由為何？此外，原告
      另無任何證據足以證明，自亦不應認定該犯罪事實。
  ７、被告九十一年任職員林家商，年收入淨額一百二十八萬餘
      元，而九十二年自原告處所得收入約一百零七萬元，若非
      可以經營獲利，而只為受僱領取薪水，被告絕不可能辭掉
      高薪職務而就任低薪工作。況證人邱忠賢於九十一年六月
      九日審理時，即稱一般主任都是學派出來的，被告的事情
      比較特殊。可見被告的情形較為特殊，與一般主任由原告
      內部有僱傭關係之人員派出者不同等語置辯。
（四）並聲明：原告之訴及假執行之聲請均駁回。如受不利之判
      決，願供擔保，請准宣告免為假執行。
三、得心證之理由：
    原告主張被告係其所僱用之彰化教學中心主任，為其處理事
    務之人，竟因背信致造成原告受有一千八百十一萬四千六百
    元之損失等語。被告則以其雖自九十一年四月一日起至九十
    三年七月三十一日止，擔任原告進修推廣部彰化教學中心主
    任，然其非原告所僱用之員工，而係委外關係等語置辯。經
    查：
（一）依玄奘人文社會學院教學中心約聘人員契約書影本二份記
      載，被告任期「自民國九十一年四月一日起至九十二年三
      月三十一日止」及「自民國九十二年四月一日起至九十三
      年七月三十一日止」，有被告坦承為其親自簽名之該契約
      書影本二份在卷可稽（參本院九十四年度訴字第一三六六
      號刑事卷一第三十五、三十六頁），在該契約書第一條已
      明確約定雙方係僱傭關係。而被告任職期間，原告均按月
      撥付薪資給被告及彰化教學中心之職員，並依法扣繳其等
      之所得稅額，並發放年終獎金予被告及其他彰化教學中心
      之職員，此有扣繳憑單、郵政存簿儲金薪資存款團體戶存
      款單、薪資清冊、支出憑證貼存單、年終獎金清冊影本等
      在卷可憑（參本院卷一原證二），足見被告與原告間確為
      僱用關係。又彰化教學中心職員亦係受原告之僱用，此亦
      有證人阮鵬宇之在職證明書影本在卷可稽（參本院卷一原
      證三）。被告如認其與原告間係外包關係，則其長期以來
      為何甘願讓原告申報薪資扣繳，並負擔綜合所得稅？且彰
      化教學中心之職員如非原告之受僱人，原告亦無需替其等
      申報所得稅，並每年發放年終獎金給彰化教學中心之職員
      ，甚至核發在職證明書予該校職員，被告一再抗辯其與原
      告間並非僱用關係，而係外包關係，實不足採信。再被告
      於偵查中坦稱彰化教學中心之場地是以學校的名義承租等
      語（參臺灣彰化地方法院檢察署九十三年度偵字第九一七
      七號卷第一二三頁），且所承租場地之費用亦由原告編列
      預算支付，此有經費預算表在卷可憑（參本院卷一原證四
      、五）。原告如係將進修推廣業務外包予被告承作，理應
      由被告以其自己名義自行與屋主簽訂租約，並支付租金，
      而非由原告與屋主簽訂租約，並支付租金，在在皆可見原
      告與被告間係屬僱傭關係。另依玄奘大學九十六年八月十
      三日玄秘字第０九六０００五四二一號函檢附之訓練經費
      概算表等資料可知，彰化教學中心所有之管銷費用，包括
      人事、廣告、辦公設備、文具等，均需檢具單據後呈報原
      告，經正常程序審核後，始能加以核銷，足見原告對於彰
      化教學中心之財物確有實質監督權。被告又抗辯原告囿於
      教育部不得委外經營之規定，所以遲遲不肯將百分之三十
      五由教學中心留用，百分之六十五繳回學校之約定載入合
      約書，且雙方未依設置要點辦理，卻於合約書記載依設置
      要點辦理，以致雙方合約書一直未能簽妥，原告曾於九十
      三年四月一日發文被告，請被告於九十三年四月五日擲還
      契約書云云，並提出玄奘人文學院九十三年四月一日玄推
      字第０九三０００一二七六號書函影本一份（本院卷一被
      證一）為憑。然稽之該書函內容：「本校致台端之彰化教
      學中心主任約聘人員契約書（一式二份），合約期間為九
      十二年四月一日至九十三年七月三十一日，業已於九十二
      年八月函請簽章後擲還，惟至今仍未回覆，期間曾以電話
      催告數次皆未果。為顧及雙方權益，請於本年四月五日前
      擲還本校進修推廣部備查。」，由此足見係被告單方拖延
      不將該第二份續約之契約書寄回原告，被告執此而辯稱原
      告與被告雙方並未按設置要點推動業務及收取學雜費，而
      係依雙方實際約定辦理云云，與事實不合，顯非可採。
（二）(1)證人胡淑媛於本院刑事庭審理時證稱：「（當初玄奘大
      學與教學中心的關係為何？）教學中心是校外據點，聘僱
      一個約聘人員在那邊幫我們推廣業務。」、「（所以被告
      是玄奘大學所聘僱的職員？）是。」、「（本件被告有無
      與玄奘大學簽訂約聘契約書？）有。」、「（提示約聘契
      約書，是否就是卷附約聘契約書？）是。」、「（是在何
      時將教學中心設置要點相關文件提供給被告看？）我所知
      道的是在九十一年十月十四日有發書文將契約書、設置要
      點、作業流程、作業準則給被告，這是我知道的書面資料
      。」、「（依據作業流程、作業準則、設置要點，學生應
      如何繳費？）學生應直接將費用繳入銀行或郵局指定帳號
      。」、「（被告是否曾經有向你們要求學費要折扣的事情
      ？）有。」、「（玄奘大學是否有同意就學生學雜費有打
      折的事情？）據我所知是可以有因地制宜的情事，我所瞭
      解是有同意的，據我所瞭解第一個班就有優惠八折。」、
      「（後來被告有無依據折扣後的學雜費向學生收取，或是
      依照全額收取？）當時我們收到學生匯來的款項是折扣後
      的款項，所以我們以為教學中心是按照折扣收費，我們是
      在接到檢舉後才知道教學中心沒有按照折扣後費用收取。
      」、「（玄奘大學是否有同意彰化教學中心可以從學雜費
      中保留百分之三十五的供教學中心使用，其餘繳回？）沒
      有。我們是簽訂百分之二十，沒有百分之三十五。」、「
      （如果教學中心突然打六五折，你們是否會接受？）可以
      ，我們覺得是要優惠給學員，推廣教育與正式學分不同，
      收費便宜學生就多。所以我們覺得是可以的。」、「（提
      示今日提出之書狀證二到證十一，這些錢為何都是整筆匯
      入給學校，都是以被告丙○○的名義匯入，且每筆都是九
      十幾萬元，為何？）我們發現被告整筆整筆的匯入給學校
      ，發現有疑問，所以要求改善，在九十一年十一月十五日
      有發函給被告，要他一定要請學生將學費直接匯入學校帳
      號。當時學校的會計主任有到彰化來找被告談這件事情，
      當時被告答覆學員沒有時間繳費，所以還是讓學生當場收
      費。學校有糾正他，解決的方法，是開立一個郵局的帳號
      ，讓學員在假日繳費。九十一年底有發現還有相同的問題
      ，在九十二年三月二十日有發文給被告請被告再改善。書
      函都已經庭呈提出，所以學校一直沒有同意被告這樣做。
      」、「每次學員繳費後，他們會轉匯給學校，金額不符，
      為何你們還會收？）因為我們認為那是優惠。」等語（參
      本院刑事卷二第三十五至四十四頁）；「（進修推廣部是
      否可以以教學中心名義對外行文？）不行，之前承辦人員
      有發現他們有對外直接行文，後來學校有行文制止。」、
      「（學校不是也有發給彰化推廣部中心印章，印章何用？
      ）我們發現他們有行文，要蓋章行文，但是他們說學校學
      生有需要蓋章，要我們刻印章給他，因為當時很急所以我
      們就寄一個印章給他們，因為他們需要為學員蓋上課證明
      。」、「（有無授權其他用途？）沒有。」、「（對學生
      繳費依據何金額？）承辦人員上次有說，後來我們發現是
      沒有相符的，是事後發現的。因為邱先生說第一班是打八
      折，所以我們就依照折扣後的價錢去核對。後來好幾個班
      也都說是折扣後的價錢，我們核對折扣後價錢都對。」、
      「（根據收據學生匯到學校是百分之六十五，與你所言不
      符？）第一個班是八折，後來的班折扣數不一定。有時候
      七五折都有，金額都是依照他們所報上來的。」、「（後
      來學校行文後，學生有逐筆匯入，是否與簡章金額相符？
      ）因為前面班次都有折扣，看到學生拿來的錢是比較低的
      ，我們當時知道是有折扣，因為他們說競爭激烈，必須打
      折扣。」、「（推廣中心主任賺什麼？）固定的薪資。」
      、「（被告說他是加盟、自負盈虧？）我不知道這個說法
      ，我只知道他們是學校約聘人員。」等語（參本院刑事卷
      三第一二七、一三二至一三四頁）。(2)另證人邱宗賢於本
      院刑事庭審理時證稱：「（彰化教學中心學費打八折，這
      件事情你是否清楚？）第一期的時候我瞭解，是我轉達的
      我瞭解，第二期以後我就不知道。」等語（以上見本院刑
      事卷三第十八至二十五頁）；「（當時有無與被告丙○○
      談到學費的事情？要學費匯入學校帳戶？）有。這是重點
      部分，我們都會告訴他。」、「（被告丙○○提到他可以
      從學費中留用百分之三十五的約定，是否清楚？）我不清
      楚。」、「（剛說被告知道錢要匯入給學校，匯入錢的內
      容是要部分或是全部？）依照我們的規定，是要全部匯入
      學校，然後學校再撥回部分行政費用。」、「（學校撥回
      的部分，是否是實報實銷？）就我待的單位是要實報實銷
      。」、「（在你認知裡面，被告與學校的關係，彰化教學
      中心有無自主權？）應該是約聘關係，彰化教學中心的自
      主權範圍應該在教學、招生部分，開何班級等也要簽報上
      去等學校核准。」、「（有關經費運用還是要檢具單據核
      銷？）是。」、「（其他教學中心的學員繳費，是由學員
      直接匯入學校，或是由推廣中心轉匯？）我的部分是由學
      生直接匯入。我知道的桃園、台北都是由學生直接匯入學
      校。」、「（有無由教學中心轉匯學校的？）會計室一再
      規定，不可以這樣做。我知道的其他教學中心也沒有這樣
      。」、「（向學生收取的費用，有無分參訓費、學雜費？
      ）我沒有詳細分析了解過，一般都是由學校去做分配比例
      。」等語（參本院刑事卷三第一三二至一三四頁）。(3)再
      證人劉蘊采於本院刑事庭審理時證稱：「（為什麼推廣中
      心學生費用，不可以繳到中心，要繳交到學校？）那是學
      校的收入，不是中心的收入。」、「（依據？）他是學校
      的單位，是學校的聘僱人員，不可以經手收費，我嚴守該
      規定，每個班都是這樣子。」、「（推廣中心是學校聘僱
      的，依據為何？）他有聘書，我們知道他是該中心主任，
      所以他是學校聘僱的。」、「（推廣中心這些人員，從主
      任到其他人員，與學校關係？）我們聘請一個中心主任為
      主任，他要繳回百分之百，可以自由支付百分之八十，必
      須提出收據。」、「（如果超過百分之八十？）不行，要
      專案簽，要由學校決定。」、「（是否知道該中心與玄奘
      大學間，有無百分之三十五、六十五之約定？）我跟他沒
      有這個約定。我只知道百分之二十及八十。」、「（被告
      只要繳交百分之二十給學校？）是全部繳納後，可以支出
      百分之八十。」、「（有關於學校調整百分之十三部分，
      是否可以說明？）那是要專案辦理，他們上簽呈，請求不
      要繳到百分之二十，如果裁示可以的話，我們就依照辦理
      。如果是如擬的話，我們就照辦，如果不同意的話，我們
      就要跟他收百分之二十。」、「（彰化教學中心老師薪資
      ，是學校直接匯給老師，或是由教學中心扣給？）都是由
      學校直接給的，我們會扣所得稅」、「（玄奘大學有幾個
      教學中心？）很多個」、「（有無委託外面做的？）我們
      是直接聘僱的，就像彰化教學中心的模式，沒有委託外面
      做的。如果是委託的話，就繳百分之二十來就好了，何必
      要繳百分之百再支出，這樣程序太繁雜。」等語（參本院
      刑事卷三第一六九至一七一頁）。(4)綜觀上開三位證人之
      證述，被告確為原告所聘任之人員，其薪資為原告所支付
      ，並不得逕向學員收取現金，且明知所收到學費需全部匯
      入原告帳戶，再由原告回撥彰化教學中心作為行政費用，
      彰化教學中心並需檢附單據實報實銷，其核銷費用若需超
      過學員學雜費百分之八十之比例，尚須專案簽准辦理，被
      告卻將原告所交付限於核發上課證明之印章使用於自行製
      發之「玄奘人文社會學院進修推廣部彰化教學中心收據」
      ，並於向學員收取學雜費用後，僅將所收學雜費百分之六
      十五部分繳交給原告，卻留存百分之三十五部分於教學中
      心等情，核與卷附之「玄奘人文社會學院教學中心約聘人
      員契約書」、「玄奘人文社會學院進修部教學中心設置要
      點」、「玄奘人文社會學院進修部教學中心作業準則」、
      「玄奘人文社會學院教學中心開班作業流程」、玄奘人文
      社會學院九十一年十月十四日（91）玄推字第二八九０號
      書函、九十一年十一月十五日（91）玄推字第三三四三號
      書函及九十二年三月二十日玄推字第０九二００二一號書
      函、玄奘大學進修推廣部九十一年十月三十日簽呈、扣繳
      憑單影本、薪資清冊影本、葉延齡、張靜雯、林富娟、及
      謝于涵之玄奘人文社會學院進修推廣部彰化教學中心收據
      等相符。是被告抗辯其與原告間非屬僱傭關係云云，即無
      可採。
（三）又(1)證人阮鵬宇於本院刑事庭審理時證稱：「（你們開立
      的收據，上面的學雜費、參訓費如何計算，何人決定的？
      ）收費是依照與縣府的合約書收費，我是將他拆成兩筆，
      百分之三十五算成學雜費，百分之六十五算成參訓費。」
      、「（有無打折的情形？）有，舊生與玄奘的校友、借場
      地的員林家商的教職員。」、「（打折情形如何？）有的
      九折、八折，要看案子。」、「（之後其他班別有無打折
      情形？）巫先生叫我說有打折扣就不用再寫，直接打折扣
      上去。事後我們所做的繳費名冊，雖然沒有寫折扣，但是
      應繳費用與實繳金額，在名冊上都是已經打折過後。」、
      「（這些金額的決定，是何人決定告訴你的？）被告丙○
      ○。」、「（他如何說？）他說是要給學校參訓費用，給
      百分之六十五就可以。」、「（上面的金額都是給打折後
      的百分之六十五？）是。」、「（你們實際收費是否依照
      全額收費？）舊生還是有打八折，但是名冊上是未打折前
      的百分之六十五，我們收費是收八折，繳費名冊都是依照
      全額的百分之六十五計算。」、「（你繳交學校的費用？
      ）我剛才有說過了，我繳回學校的只有一個價格，有沒有
      打折都是一樣。我是依照簡章的價格繳回學校，打折部分
      由教學中心吸收。」、「（既然繳給學校部分，不管有無
      打折，都是依照全額計算，為何教學中心要吸收差額？）
      我有問主任，主任說不必分新舊生，就一個資料就好了。
      」、「（事實上你給學校的費用，是依照簡章的價格上的
      百分之六十五，而不是依照實際收費？）是。」等語（參
      本院刑事卷二第四十四至四十八頁）。(2)另證人巫吉清於
      本院刑事庭審理時證稱：「（學生是直接拿錢給教學中心
      或是拿給學校？）拿到我們這邊繳交現金。有的是繳交現
      金，有的是寄匯票過來。」、「（匯票給何人？）玄奘大
      學彰化教學中心。」、「（提示契約書〈提示偵卷他卷第
      八頁〉約聘人員契約書，有無看過？）我有看過。」、「
      （與學校規定不同，為何彰化教學中心可以自己收取學費
      ？）主任比較清楚。」、「（都是被告說如何你就如何作
      ？）是，他指示後同意後我們才做的。」、「（你看過玄
      奘大學的公文要求學費直接匯入學校，為何還不知道？）
      當初沒有這樣講，看到公文以後才知道。」、「（看到公
      文後，你已經知道了，教學中心還有無繼續收取學費？）
      那時候我沒有處理．我有看到教學中心還是有在收取學費
      。」、「（你不會覺得奇怪，玄奘大學已經有公文要求學
      費直接匯學校後，你們還是繼續這樣做？）是主任在處理
      。」等語（參本院刑事卷二第一一三至一一七頁）。(3)綜
      觀上開二位證人之證述，被告確於彰化教學中心逕向學員
      收取學雜費，而除舊生或校友外，彰化教學中心均向學員
      全額收取學雜費，被告卻指示僅將依招生簡章上學員學雜
      費之百分之六十五匯給原告，被告於收到原告函示糾正其
      收費方式後，仍續指示直接向學員收取學雜費等情，核與
      前揭證人胡淑媛、邱宗賢、劉蘊采供證情節亦屬相符，堪
      認原告主張被告有背信之事實為真。
（四）依玄奘人文社會學院教學中心約聘人員契約書第二條後段
      約定「各項業務之推動，係依本校進修推廣部教學中心設
      置要點之原則辦理」；且原告曾以九十一年十月十四日（
      91）玄推字二八九０號函彰化教學中心（本院卷一原證十
      二）：「主旨：檢送約聘人員契約書、設置要點、作業準
      則、開班作業流程（如附件），請依本校相關規定辦理推
      廣教育。附件：約聘人員契約書一式兩份、設置要點、作
      業準則、開班作業流程、相關問題」，則關於該函所檢送
      之約聘人員契約書、玄奘人文社會學院進修推廣部教學中
      心設置要點、玄奘人文社會學院進修推廣部教學中心作業
      準則、玄奘人文社會學院教學中心開班作業流程，被告自
      難諉為不知。而依玄奘人文社會學院進修推廣部教學中心
      設置要點第五點規定「各教學中心以契約方式約定者，學
      雜費收入應提撥總額百分之廿至廿五作為本校行政管理費
      ．．．」（參臺灣彰化地方法院檢察署九十三年度偵字第
      九一七七號卷第五十頁）；另玄奘人文社會學院教學中心
      約聘人員契約書第四條規定「乙方運作採責任制度，辦理
      各項學分或非學分班按規定繳交本校行政管理費百分之二
      十．．．」（參本院刑事卷一第三十五頁），均與證人胡
      淑媛於本院刑事庭證稱「（玄奘大學是否有同意彰化教學
      中心可以從學雜費中保留百分之三十五的供教學中心使用
      ，其餘繳回？）沒有。我們簽訂百分之二十，沒有百分之
      三十五」（本院刑事卷二第三十七頁反面）等語相符。然
      被告迭稱彰化教學中心有與原告達成百分之三十五、六十
      五之協議云云，卻又無法提出任何證據以實其說，足認被
      告所辯自非可採。
（五）(1)被告於本院刑事庭審理時亦供承：「（教學中心成立迄
      停止，盈或虧？）盈。」、「（盈利多少？）盈餘約一百
      五十萬元。每個股東都分到，我分得二十五萬九千元，巫
      吉清分得二十五萬元。其他四名股東各分十萬元。本金在
      九十一年十二月就已經全部退回，包含利息股東一共六人
      ，每人出資二十萬元。成立之後有支付其他費用，像有些
      財產、人事費用。」、「（這些費用有無向玄奘大學申報
      ？）在百分之六十五範圍內，我們會申報。如果超出百分
      之六十五我們會自行從百分之三十五裡面扣除。」、「（
      從成立到停止，百分之三十五的金額是否一千八百零九萬
      多元？）是。」、「（九十一年十一月以後，知道準則、
      作業要點、契約？）知道。」、「（為何沒有依照準則、
      作業要點、契約來實行？）我有去學校找校長報告，說有
      學員拿錢到我們中心繳費，學校有人同意我們。」、「（
      是何人同意？）邱宗賢。」、「（既然有向學校報告，學
      校同意，為何收取錢後，還要一個一個匯給學校？）是學
      校要求。他們要求我們不要用整筆方式，要用單筆的方式
      匯款。」、「（學校為何這樣要求？）我不知道，他們會
      計作業流程。」、「（依據作業要點、準則、契約因為你
      們不能自行跟學員收費？）不是，是因為招生簡章、契約
      寫的很清楚，學員的學費可以交到教學中心。」、「（既
      然契約寫的很清楚，你們可以這樣收錢，為什麼要單筆、
      單筆匯第二次給學校？）契約上是將錢交到那邊，我們再
      將錢匯入給學校。我不知道他們的理由，是他要求我們這
      樣做，我們配合做。」、「（後來你們替學員單筆匯錢給
      學校，有無區分百分之六十五、三十五？）跟學員收的百
      分之六十五匯回學校。」、「（訓練合約書沒有寫說錢可
      以直接給彰化教學中心，執行單位就可以直接收取？）是
      學校的邱宗賢跟我約定的。」等語（參本院刑事卷三第一
      三九、一四０頁）。(2)另證人劉允昌亦於本院刑事庭證稱
      ：「（有無在彰化教學中心工作？）只有籌備會第一次開
      會有去。」、「（籌備會有多少人去？）現場八到九位。
      」、「（八到九位是何人？）被告丙○○、邱先生、謝清
      隆、巫吉清、其他是被告丙○○找來的人，現場介紹一下
      。」、「（你們當時講的是要如何承辦？）當時被告丙○
      ○經過他的同意來解說，要成立一個團體接案子，要以百
      分之六十五繳回學校，百分之三十五中心費用，每一個人
      要繳二十萬當中心的開辦費用，也就是股金。」、「（百
      分之三十五、六十五是何人講的？）由被告丙○○當面解
      說，開會的時候邱先生也在場。」、「（邱先生是何人？
      ）應該是玄奘大學的人。」、「（當時有無同意？）當時
      沒有異議。應該是同意。」等語（參本院刑事卷二第五十
      頁）。(3)惟證人邱宗賢於本院刑事庭審理時證稱：「（在
      你協助彰化教學中心成立的過程，有沒有人提過百分之三
      十五、六十五的協議？）沒有。只有程先生有提到剛開始
      要增加招募的學生，希望降低學費的比例，我有將意見轉
      達給學校，學校說剛開始第一期就用降低學費比例的方式
      。我轉達的意思是只有第一期這樣。」、「（你在擔任玄
      奘大學推廣部的時候，你是否清楚彰化教學中心有與玄奘
      大學達成百分之三十五、六十五的協議？）沒有。」、「
      （在你離開推廣部的時候玄奘大學與彰化教學中心，有無
      達成所謂的百分之六十五、三十五比例的協議？）我所知
      道就是沒有這個協議。」等語（參本院刑事卷三第二十一
      頁）。(4)綜上所述，被告自承未繳回予原告之學員學雜費
      百分之三十五係一千八百零九萬八千八百五十八元（詳如
      附表二），且知玄奘人文社會學院教學中心約聘人員契約
      書、玄奘人文社會學院進修部教學中心設置要點、玄奘人
      文社會學院進修部教學中心作業準則等情明確。至被告辯
      稱：係證人邱宗賢代理原告與其達成百分之三十五、六十
      五之協議云云，業經證人邱宗賢於本院刑事庭證稱：並無
      此協議等語。且輔導彰化教學中心成立時，證人邱宗賢係
      擔任推廣組代理組長，業據證人邱宗賢證述在卷（參本院
      刑事庭卷三第十九頁反面），參以與被告簽立約聘人員契
      約書者為玄奘人文社會學院進修推廣部主任廖忠俊，對於
      上開重要事項，身為代理組長之邱宗賢衡情應無與被告達
      成該協議之立場與資格。況若有該項協議，以該項決議之
      重要性，雙方應無不另行簽立書面協議之理。又被告若與
      原告有前開協議，其又何須依原告之糾正指示，從善配合
      的改將學員之學雜費以單筆式轉匯原告。據此有關被告抗
      辯可留用學費之百分之三十五即難謂有據，顯為臨訟避就
      之詞，殊無可採，而證人劉允昌所證係迴護被告之詞，亦
      不足採。被告意圖為自己不法之利益，留取學員學雜費之
      百分之三十五，而為違背其任務之行為，炯然至明。
（六）再被告辯稱其與證人巫吉清曾多次將學費收齊後，整筆匯
      寄玄奘大學，足見雙方自始即未約定需依設置要點履約云
      云，並提出匯款單據影本為憑（參本院卷一被證二至被證
      十一）。然被告何需依照原告之糾正，如善配合，從自行
      向學員收學雜費整筆匯予原告，轉改為以學員之名義以單
      筆方式自行匯入原告指定之帳號等情，已如前述。且原告
      曾多次要求彰化教學中心，應由學員將學費直接匯入玄奘
      大學所設帳戶，此業據證人胡淑媛證述如前，並有玄奘人
      文社會學院九十一年十一月十五日（91）玄推字第三三四
      三號書函（參臺灣彰化地方法院檢察署九十三年度偵字第
      九一七七號卷第五十四頁）、玄奘人文社會學院進修推廣
      部九十二年三月二十日玄推字０九二００二一號函（參本
      院卷一原證十一）、九十二年三月十四日於進修推廣部嘉
      義教學中心簽呈上進修推廣部副主任胡淑媛簽擬各情可稽
      （參臺灣高等法院臺中分院刑事卷一第一四四頁），被告
      所辯實屬顛倒是非之遁詞，委無可採。況原告若確與被告
      有上開協議，原告亦無庸於查核教學中心後旋即開立郵局
      帳號以供假日上課之學生繳費，被告更無需繁瑣的將收取
      之學員學雜費全部（原告所知之全部即為百分之六十五部
      分）匯予原告，再檢附單據一一請款，此情有原告會計室
      九十一年十月十四日簽呈及上開證人劉蘊采具結證述在卷
      。另教學中心購置之電腦、投影機等可檢據向原告核銷，
      教學中心之人員出外辦理業務，可向原告請領出差費等情
      ，同有上開原告會計室九十一年十月十四日簽呈在卷足憑
      。據上所述，實足認彰化教學中心確係原告之業務推廣單
      位，被告係原告之約聘人員，而非被告所稱與原告達成百
      分之三十五、六十五之比例或由其自負盈虧。又教學中心
      因開辦之初廣告費支出甚鉅，原告從原應收之行政管理費
      從百分之二十調降為百分之十三，以此觀之，若被告確須
      自負盈虧，原告自無庸調降應收之行政管理費，此有原告
      進修推廣部九十一年十月三十日簽呈可按，且核與證人劉
      蘊采於本院刑事庭審理時證稱：彰化教學中心核銷費用超
      過百分之八十部分，須專案簽請玄奘大學調降修正等語相
      符。則被告若確係自負盈虧，又何需、亦不得簽請原告核
      准調降訓練班之經費概算。復參酌被告於本院刑事庭自承
      於九十一年十二月即將合夥人之投資股金退還予各合夥股
      東，然彰化教學中心若確係由被告自負盈虧之委外經營，
      又豈能於彰化教學中心甫自九十一年六月招生營業，旋於
      九十一年十二月即退還合夥股金，而無須留存任何營運準
      備金，此顯與經營事業之經驗法則不符，實難認被告所稱
      自負盈虧為可採。綜上所述，被告與原告間並無百分之三
      十五、六十五之協議，彰化教學中心更非由被告自負盈虧
      ，該教學中心確係原告之業務推廣單位，被告確為原告所
      約聘等情，誠可認定。
（七）被告另抗辯其於九十一年任職員林家商，年收入淨額一二
      八萬餘元，而九十二年自原告處所得收入約一百零七萬元
      ，若非可以經營獲利，而只為受僱領取薪水，被告絕不可
      能辭掉高薪職務而就任低薪工作云云，並提出扣繳憑單、
      國立員林高級家商職業學校證明書、所得稅核定通知書影
      本等件為憑（本院卷一被證二十四至二十六）。然被告係
      從員林家商辦理退休之事實，迭據其供述在卷（參本院刑
      事卷卷三第一七三頁、臺灣高等法院臺中分院刑事卷一第
      二十四頁反面）。被告既係辦理退休，依法得領取退休給
      付，其一方面領有退休給付，另方面又賺取原告所給付之
      薪資，自與所稱辭掉高薪工作而就低薪工作之情非可相與
      比擬，其進而主張彰化教學中心係採自負盈虧方式經營云
      云，自非可取。被告於本院刑事庭審理時又稱：「扣繳憑
      單裡面並不是我在玄奘領得推廣中心的薪資，是我在玄奘
      擔任講師的鐘點費薪資，我不是領固定薪資．．．」（參
      本院刑事卷三第一三五頁）。查被告任教於彰化教學中心
      雖另領有由原告支付之教師鐘點費，金額為數千至數萬元
      不等，然被告任職期間，原告均按月撥付薪資給被告，並
      依法扣繳其等之所得稅額，且發放年終獎金予被告，此有
      上開扣繳憑單、郵政存簿儲金薪資存款團體戶存款單、薪
      資清冊、支出憑證貼存單、年終獎金清冊影本等件在卷可
      憑，被告辯稱扣繳憑單內所載金額係鐘點費云云，實刻意
      隱瞞其另有固定薪資一情，已非可採。
（八）被告又抗辯：依原告提出之資料顯示，彰化教學中心短短
      二年餘所收學生約二千六百人，並無競爭激烈、招攬學員
      不易之問題云云。然依玄奘人文社會學院進修推廣部九十
      二年三月二十日玄推字０九二００二一號函表示「．．．
      本校進修推廣部學費、報名費等各項應繳納費用轉請學員
      直接匯入郵局劃撥帳號．．．」、「．．．貴教學中心．
      ．．仍有集中收取學員學費後再整筆存入劃撥帳戶之情形
      ，爾後請依規定辦理．．．」等語，依其上記載可知，彰
      化教學中心接獲該函後，阮鵬宇（或巫吉清）於該函上簽
      擬「．．．(四)目前各縣市兒福專班招生競爭，避免造成學
      員不便．．．」等字樣（本院刑事卷二第一一三頁），可
      證彰化教學中心確曾以「各縣市兒福專班招生競爭」作為
      該教學中心何以未依學校規定逕自受理學員以現金繳費之
      理由，被告抗辯並無競爭激烈、招攬學員不易之問題云云
      ，顯非可取。
（九）被告再抗辯：依南投縣政府九十二年二月十三日檢附招生
      簡章，該函副本送玄奘人文社會學院等學校，原告對招生
      簡章經過審核，至少已經受通知，就其內容無法諉為不知
      ，而依中區教學中心之所有招生簡章均記載：「匯票指名
      ：玄奘人文社會學院彰化教學中心，可見雙方確實未依照
      設置要點辦理云云，並提出南投縣政府上開函文影本為憑
      （本院卷一被證十二）。然查，南投縣政府上開函文說明
      四雖記載：檢附招生簡章，然依其正本、副本欄記載，正
      本「均含附件」，副本則無此記載，已難認原告收受該函
      文時同時有收受招生簡章。退步言之，縱認原告併收有該
      班別之招生簡章，然原告曾多次要求彰化教學中心，應由
      學員將學費直接匯入原告所設帳戶，已如前述，被告此種
      以非為是之說法，實屬卸責之詞，殊不足採。
（十）被告復抗辯以嘉義縣兒童福利專業人員乙類保育人員之招
      生簡章為例，該簡章記載參訓費用二萬二千元，而經費預
      算書費用單價一萬四千三百元，而經費預算書費用單價一
      萬四千三百元，原告退費也只退回一萬四千三百元，為二
      萬二千元之百分之六十五，可知原告明知並同意留用學雜
      費百分之三十五，並提出嘉義縣兒童福利專業人員訓練簡
      章、該期訓練非學分班經費預算表、玄奘人文社會學院九
      十三年三月四日玄推字第0930000117A號函影本等為憑（
      本院卷一被證十六至十八）。然被告曾與原告協議調降學
      員學雜費用，原告並主張：訓練簡章上所載之參訓費用自
      非實際上所收取之費用，實際收取之金額一般會比訓練簡
      章上所載金額為低，係誤認學員劉明月所繳之全部費用為
      一萬四千三百元，才退一萬四千三百元等語。是本件原告
      雖曾於九十三年三月四日發函給嘉義教育中心，同意將上
      開班別學員劉明月所繳交之一萬四千三百元全數退還，實
      係因該中心僅繳交一萬四千三百元予原告，原告以為學員
      劉明月所繳交之全部費用即為一萬四千三百元所致，尚難
      執此遽認原告與被告間有所謂百分之六十五、三十五之協
      議存在。
（十一）被告再抗辯稱：依原告所提出之契約書所載，有關「教
        學、行政、人事及其他各項業務有關費用均採自給自足
        為原則。」，被告因須自負盈虧，而曾於南投九十二年
        兒童福利專業人員訓練班第一期補足差額二十萬八千元
        ，第二期補足差額一萬六千元；臺中市政府九十一年度
        兒童福利專業人員訓練班補足差額十萬五千元，被告既
        須負擔虧損，就不可能是僱傭關係，並提出九十二年四
        月十六日、九十二年十一月二十日、九十二年一月七日
        簽呈及經費預算表等為憑（參本院卷一被證十三至十五
        ）。然證人劉蘊采於臺灣高等法院臺中分院刑事庭證稱
        ：「（你任職期間是否參與審核玄奘大學各個教學中心
        招生收費情形？）我審核支出。」、「（你所謂審核支
        出有無包括收入？）收入是由出納組審核。」、「我根
        據推廣部所報出來的收入與支出預算表來審核，開班之
        後推廣部再把支出憑證貼好送出，我們再審核支出的部
        分，然後計算他應該支出多少，如果超過就退件，在支
        出範圍之內符合規定，我們就准予核銷。」、「（你所
        謂的推廣部所報的收入、支出預算表，是否包括各教學
        中心招生班別的招生簡章？）沒有。」、「（推廣部所
        報收入預算表你如何審核？）我們是計算人數乘以金額
        符合就算通過，因為錢是出納組核對的。」、「就是推
        廣部所報出來的經費收、支預算表，我們根據預算表來
        審核他們的收、支，是否與契約相符，與契約相符就可
        以核銷」、「我們聘他為教學主任時，我們有跟他明文
        規定辦理這項業務的時候只能支出收入的百分之八十，
        另外的百分二十是要做為學校的管理費。」、「我有參
        與會議，我們的內規是各教學中心可以支出的金額是全
        部收入的百分之七十五，另外收入總金額的百分之二十
        五是要做為學校的管理費用，只有彰化教學中心的管理
        費我們是收百分之二十，當時我有提出異議，他說你不
        要管收入的問題，所以我只管支出的問題。」、「（契
        約書第四條，有關教學、行政、人事及其他各項業務有
        關費用均採自給自足為原則，這個自給自足是什麼意思
        〈交閱並逐一朗讀〉？）因為我們私立學校的營運除了
        教學中心聘人之外，我們也要聘人，所以收入的百分之
        二十要作為學校的行政管理費用。但是有些教學中心花
        的很兇，會說這裡不夠花那裡不夠花的，他們不夠花，
        我們也不夠花，我們是佛教辦的學校哪有金錢來源，如
        果全部的收入都被教學中心支用盡了，我們學校的行政
        管理費要如何支付。所以我們才要訂立壹個契約就教學
        中心收入的金額做個分配，在所定的百分比之範圍內各
        教學中心如何使用我們不管，如果有賸餘只要拿得出單
        據我都會讓他們核銷。所謂的自給自足就是教學中心以
        收入的百分之八十作為各項業務有關的費用，當初我們
        估計收入的百分之八十足夠支付教學中心各項業務的有
        關費用，甚至還會有剩餘，這就是自己支配的意思，如
        果收入的百分之八十的金額還有剩餘，只要拿得出單據
        我就給他們核銷，如果不夠那就自己想辦法。我們辦理
        這個教學中心已經很久了，有的教學中心花用太大，又
        透過董事會及校長給我壓力雙方挾著我，我沒有經費如
        何購買設備，所以我就告訴他們超過分配百分比的支出
        必須要上簽，結果還是有教學中心簽，還是有教學中心
        沒有給足學校應分配的百分之二十。」「（提示本院卷
        一第六十五頁起至七十頁之上證十三、十四、十五交證
        人自閱，另上證十三、證十四、十五的另補差額，請說
        明補足差額是什麼情形〈逐一提示自閱並告以要旨〉？
        ）因為我們規定能夠支出百分之八十，教學中心的支出
        零零散散的那麼多，我如何知道他的費用是否真的需要
        那麼多，如果不補足百分之二十的話，就失去簽契約的
        精神了。容我再補充報告一下，其中有壹個班的收入不
        夠支付，他說他不要繳那麼多，我說我無權請他上簽，
        他有上簽校長同意他們繳交收入的百分之十三給學校。
        其實我們當會計人員的人要忠於學校也要考慮教學中心
        營運的困難，從其中這一份公文可以看出學校還是有補
        足他的差額，所以這不是『自負盈虧』。我要鄭重的聲
        明一下，教學中心的全部收入都要繳回學校，然後學校
        依據教學中心送來的單據在百分之八十的額度內實報實
        銷。我剛剛說的實報實銷百分之八十七的那一件是特例
        ，那還是我教他上簽的。」、「我任職期間，我只有一
        次回家順道去彰化教學中心查訪有何需要。但那次我會
        去是因為彰化教學中心有壹個班還有一百多萬元的收入
        沒有繳回學校，該班應該有收入但是沒有繳回學校我去
        瞭解看看有何需求，不是去查發票、單據等。」、「（
        對於各教學中心會計查帳審核的事項、審核的標準程序
        與依據是如何？）依據就是有一般的收費收入沒有繳回
        學校，我去看看，依據會計法的規定，會計本來就有審
        核的權利。對於收入、支出我是依據非學分班經費預算
        表上面的人數、單價及預算金額來審核。」、「計算收
        入的依據，我們是依據預算表上的人數乘以單價就是該
        班應有的收入金額。我再提出壹張簽供庭上參考（附卷
        ），因為我們開的班很多，我不知道哪個班別有繳錢，
        哪個班別沒有繳錢，我每月製作壹份每個班該收多少？
        已支多少？未支多少？的表來查看，結果我發覺有個班
        別的錢沒有繳庫，所以我才去瞭解該中心有何困難，為
        何錢沒有繳進來。」、「我沒有看到招生簡章，我只是
        依據經費預算表來審核。」、「就是該教學中心所核報
        的支出，超過百分之八十時，我就不撥款，他們要結案
        時一定要支出那麼多，他們要把差額部分補足，我就把
        款項支出去。也就是說原來收入教學中心只能支出百分
        之八十，結果他要求支出百分之八十五，經我們審核不
        通過就不撥經費，所以他們自己自動補足百分之五的收
        入差額，這樣才能通過學校收入百分之八十的支出標準
        。」等語明確（參臺灣高等法院臺中分院刑事卷三第一
        六五至一六八頁），有臺灣高等法院臺中分院九十六年
        度上訴字第一０七九號刑事判決書在卷可按。則依證人
        劉蘊采上開證述觀之，被告執上開補足差額之事，認上
        開契約書上所稱「自給自足」係自負盈虧之意思，尚非
        可採。
（十二）縱上所述，被告係原告為設置教學中心所聘用人員，彰
        化教學中心無論在人事行政、經費運用等方面，均受原
        告之監督，亦無自行留用學員所繳學費中百分之三十五
        之權限，該中心係隸屬原告之一下屬單位，原告與被告
        間係屬僱傭關係，至為明確。而被告上開所為違反玄奘
        大學進修推廣部教學中心設置要點第九點：「學員之學
        雜費逕繳本校指定銀行帳戶．．．」、玄奘人文社會學
        院進修推廣部教學中心作業準則第六點「學員之學雜費
        逕繳本校指定銀行帳戶．．．」、玄奘人文社會學院教
        學中心開班作業流程關於繳費方式：「．．．2.直接匯
        入本校指定之銀行帳戶，不得收現。」（參臺灣彰化地
        方法院檢察署九十三年度偵字第九一七七號卷第五十至
        五十二）等規定。而被告經與原告協議調降學員學雜費
        用後，被告卻未依協議調降後之學雜費標準向學員收費
        ，而依原核定之學員學雜費收費，並以收取現金之方式
        ，再從中扣除差額後，以謝于涵等人名義匯予原告，藉
        此獲取不法利益，而為違背其任務之行為，致生損害於
        原告等情，已臻明確。再有關被告所留用之金額，雖經
        原告提出如附表一之收費一覽表，以期間內全部學員未
        打折情形核算，主張被告獲取不法利益共計一千八百五
        十一萬四千六百元，然經查部分學員確有打折情事，此
        觀卷附陳英姬、蕭妗玟、林乃君、陳依萱、蔡佩玲、雲
        芝鈴、楊惟婷等人之玄奘人文社會學院進修推廣部彰化
        教學中心收據及彰化縣政府委託辦理乙類兒童福利人員
        專業訓練合約書、彰化縣兒童福利專業人員訓練簡章可
        稽，原告亦自承舊生部分之費用有打九折等情。本院認
        為被告實際獲取不法利益應以其於九十五年六月九日，
        在本院刑事庭提出之辯護意旨書內所核算之金額共計一
        千八百零九萬八千八百五十八元（詳如附表二）為準，
        而非如原告主張之一千八百五十一萬四千六百元，是原
        告請求逾前開一千八百零九萬八千八百五十八元部分，
        即無所據，不應准許。
四、從而，原告基於侵權行為之損害賠償請求權，請求被告賠償
    ，在一千八百零九萬八千八百五十八元，及自起訴狀繕本送
    達翌日即九十四年十月八日起至清償日止，按年息百分之五
    計算之利息之範圍內，核屬正當，應予准許，逾此部分之請
    求，則為無據，應予駁回。
五、兩造分別陳明願供擔保，分別請求宣告假執行或免為假執行
    ，關於原告勝訴部分並無不合，爰各酌定相當金額准許之。
    至於原告敗訴部分，其假執行之聲請，則失所附麗，應予駁
    回。
六、本件判決之基礎已臻明確，兩造其餘攻擊防禦方法，經審酌
    後於判決結果不生影響，無庸一一論列。又被告於最後言詞
    辯論期日聲請延展辯論期日，表示還要整理傳票等資料等語
    。然查本件發生時間係在九十一年四月一日至九十三年七月
    三十一日止，距本件最後言詞辯論期日之九十七年七月三十
    一日，已有四年之久，且原告提起本件刑事附帶民事訴訟係
    在九十四年十月四日，被告並於九十四年十月七日收受該起
    訴狀繕本，有本院九十四年度重附民字第一一號卷可稽。而
    本件自刑事偵查迄本院最後言詞辯論期日之前一日，被告均
    未表示尚有何傳票等資料須整理提出，是本院認被告上開聲
    請延展辯論期日，係為遲滯訴訟程序，故認無再行延展言詞
    辯論期日之必要，併此敘明。
七、本件係由原告於本院九十四年度訴字第一三六六號刑事案件
    提起刑事附帶民事訴訟，經本院刑事庭以裁定移送民事庭，
    依刑事訴訟法第五百零四條第二項規定，應免納裁判費，且
    兩造於本件訴訟程序亦未曾支出其他訴訟費用，是本件自無
    庸另為訴訟費用負擔之裁判，附此敘明。
據上論結，本件原告之訴，為一部有理由，一部無理由，依民事
訴訟法第七十九條、第三百九十條第二項、第三百九十二條第二
項，判決如主文。
中    華    民    國    97    年     8    月    14    日
                  民事第二庭    法  官  陳秋錦
以上正本係照原本作成。
如對判決上訴，應於判決送達後20日內向本院提出上訴狀。
中    華    民    國    97    年     8    月    14    日
                                書記官  王惠嬌
附表一：
┌────┬─────┬────┬──┬───┬───┬────┬────┬────┐
│  彰 化 │開課日期  │課程期間│人數│應繳費│實際繳│入庫金額│實際入庫│缺繳差額│
│        │          │        │    │金額  │費金額│        │        │        │
├────┼─────┼────┼──┼───┼───┼────┼────┼────┤
│第一期  │91甲1-    │91.6.16-│50  │25000 │20000 │0000000 │0000000 │250000  │
│        │          │91.12.31│    │      │      │        │        │        │
├────┼─────┼────┼──┼───┼───┼────┼────┼────┤
│        │91乙1-2班 │91.6.16-│100 │25000 │20000 │0000000 │0000000 │500000  │
│        │          │92.12.31│    │      │      │        │        │        │
├────┼─────┼────┼──┼───┼───┼────┼────┼────┤
│        │91丙1-    │91.6.16-│49  │37500 │30000 │0000000 │0000000 │367500  │
│        │          │92.3.31 │    │      │      │        │        │        │
├────┼─────┼────┼──┼───┼───┼────┼────┼────┤
│第二期  │91甲2-    │91.10.12│76  │25000 │17500 │0000000 │0000000 │570000  │
│        │          │-92.3.30│    │      │      │        │        │        │
├────┼─────┼────┼──┼───┼───┼────┼────┼────┤
│        │91乙2     │91.10.12│53  │25000 │17500 │0000000 │927500  │397500  │
│        │          │-92.3.30│    │      │      │        │        │        │
├────┼─────┼────┼──┼───┼───┼────┼────┼────┤
│        │91丙2     │91.10.12│55  │37500 │26250 │0000000 │0000000 │618750  │
│        │          │-92.6.28│    │      │      │        │        │        │
├────┼─────┼────┼──┼───┼───┼────┼────┼────┤
│        │91戊2     │91.10.12│51  │22500 │15750 │0000000 │803250  │344250  │
│        │          │-92.2.16│    │      │      │        │        │        │
├────┼─────┼────┼──┼───┼───┼────┼────┼────┤
│第三期  │91甲3     │91.12.28│59  │25000 │17500 │0000000 │0000000 │442500  │
│        │          │-92.6.22│    │      │      │        │        │        │
├────┼─────┼────┼──┼───┼───┼────┼────┼────┤
│        │91乙3-2班 │91.12.28│89  │25000 │17500 │0000000 │0000000 │667500  │
│        │          │-92.6.22│    │      │      │        │        │        │
├────┼─────┼────┼──┼───┼───┼────┼────┼────┤
│        │91丙3     │91.12.28│32  │37500 │26250 │0000000 │840000  │360000  │
│        │          │-92.9.6 │    │      │      │        │        │        │
├────┼─────┼────┼──┼───┼───┼────┼────┼────┤
│        │91戊3     │91.12.28│55  │22500 │15750 │0000000 │866250  │371250  │
│        │          │-92.5.10│    │      │      │        │        │        │
├────┼─────┼────┼──┼───┼───┼────┼────┼────┤
│92第一期│92甲1     │92.3.9- │44  │25000 │17500 │0000000 │770000  │330000  │
│        │          │92.8.24 │    │      │      │        │        │        │
├────┼─────┼────┼──┼───┼───┼────┼────┼────┤
│        │92乙1-2班 │92.4.12-│93  │25000 │16250 │0000000 │0000000 │813750  │
│        │          │92.9.27 │    │      │      │        │        │        │
├────┼─────┼────┼──┼───┼───┼────┼────┼────┤
│        │92丙1     │92.4.12-│32  │37500 │24375 │0000000 │780000  │420000  │
│        │          │92.12.14│    │      │      │        │        │        │
├────┼─────┼────┼──┼───┼───┼────┼────┼────┤
│        │92戊1     │92.4.12-│60  │25000 │14625 │0000000 │877500  │622500  │
│        │          │92.8.9  │    │      │      │        │        │        │
├────┼─────┼────┼──┼───┼───┼────┼────┼────┤
│92第二期│92甲2     │92.7.12-│33  │25000 │16250 │825000  │536250  │288750  │
│        │          │93.1.4崇│    │      │      │        │        │        │
│        │          │實      │    │      │      │        │        │        │
├────┼─────┼────┼──┼───┼───┼────┼────┼────┤
│        │92乙2-2班A│92.7.12-│78  │25000 │16250 │0000000 │0000000 │682500  │
│        │          │93.1.4員│    │      │      │        │        │        │
│        │          │家      │    │      │      │        │        │        │
├────┼─────┼────┼──┼───┼───┼────┼────┼────┤
│        │92乙2-2班B│92.7.14-│42  │25000 │16250 │0000000 │682500  │367500  │
│        │          │92.12.12│    │      │      │        │        │        │
│        │          │彰商    │    │      │      │        │        │        │
├────┼─────┼────┼──┼───┼───┼────┼────┼────┤
│        │92丙2     │92.7.12-│29  │37500 │24375 │0000000 │706875  │380625  │
│        │          │93.4.3員│    │      │      │        │        │        │
│        │          │家      │    │      │      │        │        │        │
├────┼─────┼────┼──┼───┼───┼────┼────┼────┤
│        │92戊2-2班A│92.7.12-│73  │22500 │14625 │0000000 │106725  │574875  │
│        │          │92.11.23│    │      │      │        │        │        │
│        │          │員家    │    │      │      │        │        │        │
├────┼─────┼────┼──┼───┼───┼────┼────┼────┤
│        │92戊2-2班B│92.7.14-│34  │22500 │14625 │765000  │497250  │267750  │
│        │          │92.11.7 │    │      │      │        │        │        │
│        │          │彰商    │    │      │      │        │        │        │
├────┼─────┼────┼──┼───┼───┼────┼────┼────┤
│92第三期│92乙3     │92.9.7- │38  │25000 │16250 │950000  │617500  │332500  │
│        │          │93.3.20 │    │      │      │        │        │        │
├────┼─────┼────┼──┼───┼───┼────┼────┼────┤
│        │92丙3     │92.9.7- │51  │22500 │14625 │0000000 │745875  │401625  │
│        │          │93.1.11 │    │      │      │        │        │        │
├────┼─────┼────┼──┼───┼───┼────┼────┼────┤
│92第四期│92甲4     │92.10.25│36  │25000 │16250 │900000  │585000  │315000  │
│        │          │-93.5.1 │    │      │      │        │        │        │
│        │          │員家    │    │      │      │        │        │        │
├────┼─────┼────┼──┼───┼───┼────┼────┼────┤
│        │92乙4     │92.11.15│23  │25000 │16250 │575000  │373750  │201250  │
│        │          │-93.5.16│    │      │      │        │        │        │
│        │          │員家    │    │      │      │        │        │        │
├────┼─────┼────┼──┼───┼───┼────┼────┼────┤
│        │92丙4     │92.10.25│43  │37500 │24375 │0000000 │0000000 │564375  │
│        │          │-93.7.17│    │      │      │        │        │        │
│        │          │員家    │    │      │      │        │        │        │
├────┼─────┼────┼──┼───┼───┼────┼────┼────┤
│        │92戊4     │92.10.25│33  │22500 │14625 │742500  │482625  │259785  │
│        │          │-93.3.14│    │      │      │        │        │        │
│        │          │員家    │    │      │      │        │        │        │
├────┼─────┼────┼──┼───┼───┼────┼────┼────┤
│92第五期│92戊5(3人 │92.12.27│44  │22500 │14625 │990000  │643500  │346500  │
│        │繳費)     │-93.5.23│    │      │      │        │        │        │
└────┴─────┴────┴──┴───┴───┴────┴────┴────┘
┌────┬─────┬────┬──┬───┬───┬────┬────┬────┐
│  彰 化 │開課日期  │課程期間│人數│應繳費│實際繳│入庫金額│實際入庫│缺繳差額│
├────┼─────┼────┼──┼───┼───┼────┼────┼────┤
│國語正音│93第一期  │93.2.2- │8   │4800  │4500  │38400   │36000   │2400    │
│        │          │93.2.20 │    │      │      │        │        │        │
├────┼─────┼────┼──┼───┼───┼────┼────┼────┤
│        │93第二期舊│93.2.2- │14  │4350  │3600  │60900   │50400   │10500   │
│        │生        │93.2.20 │    │      │      │        │        │        │
├────┼─────┼────┼──┼───┼───┼────┼────┼────┤
│美術造型│93第一期  │93.1.15-│6   │6300  │6000  │37800   │36000   │1800    │
│        │          │93.4.15 │    │      │      │        │        │        │
├────┼─────┼────┼──┼───┼───┼────┼────┼────┤
│        │93第一期舊│93.1.15-│9   │5700  │4800  │51300   │43200   │8100    │
│        │生        │93.4.15 │    │      │      │        │        │        │
└────┴─────┴────┴──┴───┴───┴────┴────┴────┘
正音班學費4500+報名費300、美術班學費6000+報名費300舊生學
費八折。
┌────┬─────┬────┬──┬───┬───┬────┬────┬────┐
│社福、中│91上學期  │91.9.28-│18  │21400 │16200 │385200  │391600  │93600   │
│文碩士學│          │92.2.20 │    │      │      │        │        │        │
│分      │          │        │    │      │      │        │        │        │
├────┼─────┼────┼──┼───┼───┼────┼────┼────┤
│中文碩士│91下學期  │92.3.1- │5   │21400 │16200 │107000  │91000   │26000   │
│學分    │          │92.6.18 │    │      │      │        │        │        │
└────┴─────┴────┴──┴───┴───┴────┴────┴────┘
收費6學分＊3000+學費3400,報帳6學分＊2700。
┌────┬─────┬────┬──┬───┬───┬────┬────┬────┐
│嘉義縣  │開課日期  │課程期間│人數│應繳費│實際繳│入庫金額│實際入庫│缺繳差額│
├────┼─────┼────┼──┼───┼───┼────┼────┼────┤
│91第一期│91甲:91.12│92.2.22-│32  │24000 │16500 │768000  │528000  │240000  │
│        │-92.      │92.8.17 │    │      │      │        │        │        │
├────┼─────┼────┼──┼───┼───┼────┼────┼────┤
│        │91乙:91.12│92.2.22-│50  │24000 │16500 │0000000 │825000  │375000  │
│        │-92.      │92.8.17 │    │      │      │        │        │        │
├────┼─────┼────┼──┼───┼───┼────┼────┼────┤
│        │91丙:91.12│        │    │      │      │0       │0       │0       │
│        │-92.5     │        │    │      │      │        │        │        │
├────┼─────┼────┼──┼───┼───┼────┼────┼────┤
│        │91戊:91.12│92.2.22-│29  │18000 │13500 │522000  │391500  │13500   │
│        │-92.      │92.7.12 │    │      │      │        │        │        │
├────┼─────┼────┼──┼───┼───┼────┼────┼────┤
│        │92甲:92.6-│92.7.5- │24  │22000 │14300 │528000  │343200  │184800  │
│        │92.12     │92.12.28│    │      │      │        │        │        │
├────┼─────┼────┼──┼───┼───┼────┼────┼────┤
│        │92乙:92.6-│92.9.6- │40  │22000 │14300 │880000  │572000  │308000  │
│        │92.12     │93.3.7  │    │      │      │        │        │        │
├────┼─────┼────┼──┼───┼───┼────┼────┼────┤
│        │92丙:92.6-│92.7.5- │60  │33000 │21450 │0000000 │0000000 │693000  │
│        │92.12     │93.3.28 │    │      │      │        │        │        │
├────┼─────┼────┼──┼───┼───┼────┼────┼────┤
│        │92戊:92.6-│92.7.5- │43  │18000 │11700 │774000  │503100  │270900  │
│        │92.12     │92.11.12│    │      │      │        │        │        │
├────┼─────┼────┼──┼───┼───┼────┼────┼────┤
│        │92戊2:92.8│        │    │      │      │0       │0       │0       │
│        │-92.12    │        │    │      │      │        │        │        │
└────┴─────┴────┴──┴───┴───┴────┴────┴────┘
┌────┬─────┬────┬──┬───┬───┬────┬────┬────┐
│雲林縣  │開課日期  │課程期間│人數│應繳費│實際繳│入庫金額│實際入庫│缺繳差額│
├────┼─────┼────┼──┼───┼───┼────┼────┼────┤
│        │91甲1:91.9│        │    │      │      │0       │0       │0       │
│        │-92.4     │        │    │      │      │        │        │        │
├────┼─────┼────┼──┼───┼───┼────┼────┼────┤
│        │91乙1:91.9│91.10.5-│38  │25000 │17500 │950000  │665000  │285000  │
│        │-92.      │92.3.9  │    │      │      │        │        │        │
├────┼─────┼────┼──┼───┼───┼────┼────┼────┤
│        │91丙1:91.9│91.10.5-│52  │37500 │26250 │0000000 │0000000 │585000  │
│        │-92.      │92.5.31 │    │      │      │        │        │        │
├────┼─────┼────┼──┼───┼───┼────┼────┼────┤
│        │91戊1:91.9│91.10.5-│55  │22500 │15750 │0000000 │866250  │371250  │
│        │-92.      │92.1.19 │    │      │      │        │        │        │
├────┼─────┼────┼──┼───┼───┼────┼────┼────┤
│        │92甲1:92.6│        │    │      │      │0       │0       │0       │
│        │-92.12    │        │    │      │      │        │        │        │
├────┼─────┼────┼──┼───┼───┼────┼────┼────┤
│        │92乙1:92.6│        │    │      │      │0       │0       │0       │
│        │-92.12    │        │    │      │      │        │        │        │
├────┼─────┼────┼──┼───┼───┼────┼────┼────┤
│        │92丙1:92.6│        │    │      │      │0       │0       │0       │
│        │-92.12    │        │    │      │      │        │        │        │
├────┼─────┼────┼──┼───┼───┼────┼────┼────┤
│        │92戊1:92.6│        │    │      │      │0       │0       │0       │
│        │-92.12    │        │    │      │      │        │        │        │
└────┴─────┴────┴──┴───┴───┴────┴────┴────┘
┌────┬─────┬────┬──┬───┬───┬────┬────┬────┐
│南投縣  │開課日期  │課程期間│人數│應繳費│實際繳│入庫金額│實際入庫│缺繳差額│
├────┼─────┼────┼──┼───┼───┼────┼────┼────┤
│        │92甲1:92.3│        │    │      │      │0       │0       │0       │
│        │.2 聯合開 │        │    │      │      │        │        │        │
│        │訓        │        │    │      │      │        │        │        │
├────┼─────┼────┼──┼───┼───┼────┼────┼────┤
│        │92乙1:92.3│92.3.8- │16  │25000 │17500 │400000  │280000  │120000  │
│        │.2聯合開訓│92.8.17 │    │      │      │        │        │        │
├────┼─────┼────┼──┼───┼───┼────┼────┼────┤
│        │92甲2:    │        │    │      │      │0       │0       │0       │
│        │          │        │    │      │      │        │        │        │
├────┼─────┼────┼──┼───┼───┼────┼────┼────┤
│        │92乙2     │92.10.5-│32  │25000 │16250 │800000  │520000  │280000  │
│        │          │93.3.28 │    │      │      │        │        │        │
└────┴─────┴────┴──┴───┴───┴────┴────┴────┘
┌────┬─────┬────┬──┬───┬───┬────┬────┬────┐
│臺中市  │開課日期  │課程期間│人數│應繳費│實際繳│入庫金額│實際入庫│缺繳差額│
├────┼─────┼────┼──┼───┼───┼────┼────┼────┤
│        │91乙:91.11│91.11.23│36  │25000 │16250 │900000  │585000  │315000  │
│        │-92.      │-92.5.18│    │      │      │        │        │        │
├────┼─────┼────┼──┼───┼───┼────┼────┼────┤
│        │91丙:91.11│        │26  │37500 │24375 │975000  │633750  │341250  │
│        │-92.7     │        │    │      │      │        │        │        │
├────┼─────┼────┼──┼───┼───┼────┼────┼────┤
│        │92乙:92.1-│        │    │      │      │0       │0       │0       │
│        │92.12-2期 │        │    │      │      │        │        │        │
├────┼─────┼────┼──┼───┼───┼────┼────┼────┤
│        │92丙:92.1-│92.6.22-│39  │37500 │24375 │0000000 │950625  │511875  │
│        │92.12     │93.3.27 │    │      │      │        │        │        │
├────┼─────┼────┼──┼───┼───┼────┼────┼────┤
│        │92戊:92.6.│92.6.22-│23  │22500 │14625 │517500  │336375  │181125  │
│        │22        │92.11.8 │    │      │      │        │        │        │
└────┴─────┴────┴──┴───┴───┴────┴────┴────┘
┌────┬─────┬────┬──┬───┬───┬────┬────┬────┐
│臺中縣  │開課日期  │上課期間│人數│應繳費│實際繳│入庫金額│實際入庫│缺繳差額│
├────┼─────┼────┼──┼───┼───┼────┼────┼────┤
│        │91乙:91.11│91.11.27│39  │25000 │16250 │975000  │633750  │341250  │
│        │.11       │-92.6.16│    │      │      │        │        │        │
├────┼─────┼────┼──┼───┼───┼────┼────┼────┤
│        │91丙:91.11│        │    │      │      │0       │0       │0       │
│        │.11       │        │    │      │      │        │        │        │
├────┼─────┼────┼──┼───┼───┼────┼────┼────┤
│        │91戊:91.11│91.11.27│50  │22500 │14625 │0000000 │731250  │0000000 │
│        │.11       │-92.5.9 │    │      │      │        │        │        │
├────┼─────┼────┼──┼───┼───┼────┼────┼────┤
│        │92甲1:92.3│        │    │      │      │0       │0       │0       │
│        │.24       │        │    │      │      │        │        │        │
├────┼─────┼────┼──┼───┼───┼────┼────┼────┤
│        │92乙1:92.3│        │    │      │      │0       │0       │0       │
│        │.24       │        │    │      │      │        │        │        │
├────┼─────┼────┼──┼───┼───┼────┼────┼────┤
│        │92丙1:92.3│        │    │      │      │0       │0       │0       │
│        │.24       │        │    │      │      │        │        │        │
├────┼─────┼────┼──┼───┼───┼────┼────┼────┤
│        │92戊1:92.3│92.6.18-│49  │22500 │14625 │0000000 │716625  │385875  │
│        │.24       │92.11.14│    │      │      │        │        │        │
├────┼─────┼────┼──┼───┼───┼────┼────┼────┤
│        │92甲2:92.7│        │    │      │      │0       │0       │0       │
│        │.21       │        │    │      │      │        │        │        │
├────┼─────┼────┼──┼───┼───┼────┼────┼────┤
│        │92乙2:92.7│        │    │      │      │0       │0       │0       │
│        │.21       │        │    │      │      │        │        │        │
├────┼─────┼────┼──┼───┼───┼────┼────┼────┤
│        │92戊2:92.7│        │    │      │      │0       │0       │0       │
│        │.21       │        │    │      │      │        │        │        │
└────┴─────┴────┴──┴───┴───┴────┴────┴────┘
以上合計00000000元。
附表二：
九十一年四月一日至九十三年七月三十一日
業務收入六千三百六十一萬一千五百十八元。
學員退費五百七十六萬一千一百六十元。
故淨收入為五千七百八十五萬零三百五十八元。
扣校本部行政費三千九百七十五萬一千五百元。
留本中區中心一千八百零九萬八千八百五十八元。


司法院資訊處製作；財團法人民間司法改革基金會備份。
